臺灣臺東地方法院刑事判決　　　　　　　　　　　　　　九十四年度訴字第六一號
　　公　訴　人　臺灣臺東地方法院檢察署檢察官
　　被　　　告　丁○○
右列被告因搶奪等案件，經檢察官提起公訴（九十三年度偵字第二八五二號），被告
於準備程序中為有罪之陳述，本院合議庭裁定由受命法官獨任進行簡式審判程序，判
決如左：
    主  文
丁○○意圖為自己不法之所有，而搶奪他人之動產，處有期徒刑陸月，如易科罰金，
以參佰元折算壹日；又竊盜，處有期徒刑肆月，如易科罰金，以參佰元折算壹日。應
執行有期徒刑捌月，如易科罰金，以參佰元折算壹日。
    事  實
一、丁○○意圖為自己不法之所有，於民國九十三年十二月八日十七時十分許，騎乘
    向姓名年籍不詳綽號「阿宏」之男子借取之未掛車牌輕機車，行經臺東縣臺東市
    ○○○路二四○巷時，見乙○○○單獨騎乘自行車行駛於前方，並將其所有黑色
    皮包一只懸掛於自行車把手上，竟趁其不及防備之際，自其後方搶奪該皮包得手
    後，將皮包內之新臺幣（下同）四千元取出花用殆盡，並將其餘ＭＯＴＯＲＯＬ
    Ａ牌行動電話一支、小錢包一個、健保卡、華僑商業銀行信用卡各一張及身分證
    件三張等物棄置在臺東市○○路三一一巷之排水溝內；另於九十三年十二月十四
    日十一時許，見丙○○位於臺東市○○路七十五號之住處大門未鎖，竟基於為自
    己不法所有之意圖，侵入該住宅（侵入住宅部分未據告訴），竊取丙○○所有，
    置於主臥室抽屜內之金戒指、玉手環各一只、銀項鍊一條、珍珠一顆、ＢＥＮＱ
    牌行動電話一支、翡翠戒指及藍寶石戒指各二只及美金五百元得手，嗣將該只金
    戒指持往臺東市○○街之「天珍珠寶銀樓」變賣得款一千五百元，連同其餘竊得
    物品交與不知情之吳建忠用以清償債務。嗣經警循線查獲，始悉上情。
二、案經臺東縣警察局臺東分局報告臺灣臺東地方法院檢察署檢察官偵查起訴。
    理  由
一、右揭事實，業據被告丁○○於警詢、偵訊及本院審理中均坦承不諱，核與證人乙
    ○○○、丙○○於警詢中及秘密證人Ａ１（年籍詳卷）於偵訊中之證述情節相符
    ，復有贓證物保管領據、天珍珠寶銀樓金飾買入登記簿、現場圖各一份及現場照
    片十幀附卷可稽，足見被告自白與事實相符，事證明確，其犯行堪予認定。
二、核被告所為，係犯刑法第三百二十條第一項竊盜罪及第三百二十五條第一項搶奪
    罪。其所犯上開二罪，犯意各別，行為互殊，應分論併罰。爰審酌被告年輕識淺
    ，為清償債務，一時失慮，涉犯本件搶奪、竊盜犯行，對被害人身體、財產法益
    均生危害，惟由其犯罪情節觀之，惡性尚非重大，且於犯後坦認所有犯行，已知
    悔悟，保證不再犯之態度等一切情狀，分別量處如主文所示之刑，另各諭知易科
    罰金之折算標準，並定其應執行刑暨易科罰金之折算標準。
三、公訴意旨另認被告侵入丙○○住宅竊盜之犯行，尚涉犯刑法第三百零六條之侵入
    住宅罪嫌，惟按刑法第三百零六條之罪，須告訴乃論；又告訴乃論之罪，未經告
    訴者，應諭知不受理之判決，刑法第三百零八條、刑事訴訟法第三百零三條第三
    款分別定有明文。查本件被告侵入住宅之行為，未經被害人丙○○提出告訴，而
    公訴意旨認此部分與前開論罪科刑之竊盜犯行有牽連犯之裁判上一罪關係，爰不
    另為不受理之諭知，附此敘明。
據上論斷，應依刑事訴訟法第二百七十三條之一第一項、第二百九十九條第一項前段
，刑法第三百二十條、第三百二十五條、第四十一條第一項前段、第五十一條第五款
，罰金罰鍰提高標準條例第一條前段、第二條，判決如主文。
本案經檢察官甲○○到庭執行職務。
中      華      民      國      九十四      年      三    月  三十一    日
                                  臺灣臺東地方法院刑事第一庭
                                            法  官  黃珮茹
右正本證明與原本無異。
如不服本判決，應於判決送達後十日內向本院提出上訴狀。（須附繕本）
「切勿逕送上級法院」
                                            書記官  徐源坤
中      華      民      國      九十四      年      三    月  三十一    日
附錄論罪法條：
刑法第三百二十條
意圖為自己或第三人不法之所有，而竊取他人之動產者，為竊盜罪，處五年以下有期
徒刑、拘役或五百元以下罰金。
意圖為自己或第三人不法之利益，而竊佔他人之不動產者，依前項之規定處斷。
前二項之未遂犯罰之。
刑法第三百二十五條
意圖為自己或第三人不法之所有，而搶奪他人之動產者，處六月以上五年以下有期徒
刑。
因而致人於死者，處無期徒刑或七年以上有期徒刑，致重傷者，處三年以上十年以下
有期徒刑。
第一項之未遂犯罰之。
中華民國刑法第四十一條第一項前段
犯最重本刑為五年以下有期徒刑以下之刑之罪，而受六個月以下有期徒刑
或拘役之宣告，因身體、教育、職業、家庭之關係或其他正當事由，執行
顯有困難者，得以一元以上三元以下折算一日，易科罰金。但確因不執行
所宣告之刑，難收矯正之效，或難以維持法秩序者，不在此限。
併合處罰之數罪，均有前項情形，其應執行之刑逾六月者，亦同。
中華民國刑法第五十一條第五款
(數罪併罰之方法)
數罪併罰，分別宣告其罪之刑，依左列各款定其應執行者：
一  宣告多數死刑者，執行其一。
二  宣告之最重刑為死刑者，不執行他刑。但從刑不在此限。
三  宣告多數無期徒刑者，執行其一。
四  宣告之最重刑為無期徒刑者，不執行他刑。但罰金及從刑不在此限。
五  宣告多數有期徒刑者，於各刑中之最長期以上，各刑合併之刑期以下
    ，定其刑期。但不得逾二十年。
六  宣告多數拘役者，比照前款定其刑期。但不得逾四個月。
七  宣告多數罰金者，於各刑中之最多額以上，各刑合併之金額以下，定
    其金額。
八  宣告多數褫奪公權者，僅就其中最長期間執行之。
九  宣告多數沒收者，併執行之。
一○  依第五款至第九款所定之刑，併執行之。
